【裁判字號】    97,上易,969
【裁判日期】    971226
【裁判案由】    竊盜
【裁判全文】
臺灣高等法院高雄分院刑事判決         97年度上易字第969號
上  訴  人  臺灣高雄地方法院檢察署檢察官
被      告  甲○○
上列上訴人因被告竊盜案件，不服臺灣高雄地方法院97年度易緝
字第60號中華民國97年10月9 日第一審判決（起訴案號：臺灣高
雄地方法院檢察署95年度偵字第17229 號），提起上訴，本院判
決如下：
    主  文
上訴駁回。
    事實及理由
一、本案經本院審理結果，認第一審以被告甲○○犯共同連續竊
    盜罪，判處有期徒刑4 月，如易科罰金，以銀元3 百元即新
    台幣9 百元折算1 日。核其認事用法及量刑均無不當，應予
    維持，並引用第一審判決書記載之事實、證據及理由（如附
    件）。
二、檢察官上訴意旨略以：(一)被告甲○○於民國95年6 月24日上
    午警詢時供稱：他（即共犯徐偉樟）換回來有跟我說，更換
    車牌是要去偷東西等語，足見被告甲○○與共犯徐偉樟騎乘
    機車搜尋行竊目標，彼此有犯意之聯絡；而更換車牌需要工
    具，為一般人經驗所知，共犯徐偉樟先行騎乘被告甲○○所
    借得第三人機車竊取他人車牌予以更換，於1 、20分鐘後回
    原地，未卸下上開置換車牌等工具，即與被告甲○○共同騎
    乘更換車牌之機車外出，沿路搜尋行竊目標；而查獲時上開
    客觀上足為凶器之工具擺放在更換車牌機車坐墊置物箱內之
    事實，為被告甲○○所是認，衡情上開機車向車行租用時，
    置物箱內應無上開工具，若非為被告甲○○所置放，其將機
    車借予共犯徐偉樟騎乘時，應看到共犯徐偉樟將上開工具放
    入機車坐墊置物箱內，是縱被告甲○○並未與共犯徐偉樟共
    同更換偷竊之車牌，竊取車牌部分無犯意之聯絡，共犯徐偉
    樟於更換機車車牌後回來與被告甲○○一起外出搜尋行竊目
    標，該機車置物箱內有上開工具之事實，應為被告甲○○所
    知悉甚明；況共犯徐偉樟於95年11月30日原審法院另案審理
    時供稱：「起子跟扳手原本就放在車上，不是我的」、「那
    一字型螺絲起子不是我的，原本就在車上了」等語。原審判
    決未查，遽為被告甲○○有利之認定，與經驗法則有悖，所
    為被告甲○○該部分不另為無罪之諭知，亦有未洽。(二)審酌
    被告甲○○正值青年，不思以正當工作獲取所需，嚴重迫害
    社會安寧秩序，損害被害人之財產安全，犯罪後逃匿及飾詞
    狡辯等情，原審法院就被告甲○○共同連續犯竊盜部分僅判
    處有期徒刑4 月，量刑亦顯屬太輕等語，提起上訴，指摘原
    判決不當。
三、經查：
  (一)卷內共同被告徐偉樟所有供竊取車牌之用之工具「一」字型
    螺絲起子、「三足」型六角扳手各1 支，雖經扣案，惟於本
    件案發當時警方係於上開被告甲○○所騎機車之置物箱內所
    取出，且依共同被告徐偉樟之供詞，伊係徒手打開上述汽車
    車門而竊取車內財物，卷內別無其他證據證明被告甲○○與
    徐偉樟係持上開工具竊得車內財物，自難認定被告甲○○係
    犯攜帶兇器加重竊盜罪。原判決因認檢察官起訴所應援引之
    法條，容有未合，惟本件起訴之基本社會事實相同，自得併
    予審理，並變更起訴法條為刑法第320 條第1 項之普通竊盜
    罪，經核並無不合。檢察官上訴意旨徒以「衡情上開機車向
    車行租用時，置物箱內應無上開工具，若非為被告甲○○所
    置放，其將機車借予共犯徐偉樟騎乘時，應看到共犯徐偉樟
    將上開工具放入機車坐墊置物箱內，是縱被告甲○○並未與
    共犯徐偉樟共同更換偷竊之車牌，竊取車牌部分無犯意之聯
    絡，共犯徐偉樟於更換機車車牌後回來與被告甲○○一起外
    出搜尋行竊目標，該機車置物箱內有上開工具之事實，應為
    被告甲○○所知悉甚明」等語，指摘原判決為被告甲○○有
    利之認定，與經驗法則有悖，純係依其個人判斷再為爭執，
    並非依據卷內既有訴訟資料而為論述，尚嫌無據。至於共同
    被告徐偉樟於原審另案審理時供稱：「起子跟扳手原本就放
    在車上，不是我的」、「那一字型螺絲起子不是我的，原本
    就在車上了」等語，既與其供述：伊係徒手打開上述汽車車
    門而竊取車內財物等情，並無矛盾，自不能僅憑上開器具於
    本件案發當時警方係於被告甲○○所騎機車之置物箱內所取
    出，遽認被告甲○○即應負攜帶兇器竊盜之責。
  (二)另公訴意旨以被告甲○○與共同被告徐偉樟共同基於意圖為
    自己不法所有之概括犯意聯絡，於95年6 月23日19時許，先
    由徐偉樟攜帶客觀上具有危險性之「一」字型螺絲起子、「
    三足」型六角扳手兇器各1 支，向被告甲○○借騎車牌P3H
    —255 號機車外出，外出之際徐偉樟向被告甲○○告稱要出
    去換1 塊車牌等語，被告甲○○知悉所謂「換車牌」即是「
    偷車牌」之意，未加阻止，仍將上開機車借予徐偉樟騎乘外
    出；嗣徐偉樟即在高雄市○○區○○路70號「國立中山大學
    停車場」處，以上開六角扳手為工具竊取乙○○所有停放在
    上址之機車車牌1 面（車牌XT9 —195 號），得手後將上開
    竊得之機車車牌換裝在向被告甲○○所借得之機車上，作為
    渠等沿路搜尋行竊目標，因認被告甲○○此部分亦共犯刑法
    攜帶兇器加重竊盜犯嫌一節，業經原判決於理由中詳為闡明
    採用證人即共同被告徐偉樟之證詞，均未證述被告甲○○在
    徐偉樟借騎上開機車出去之時，被告甲○○即已知悉徐偉樟
    要騎機車出去偷竊車牌後予以更換等情，及被告甲○○所辯
    如何可採之理由，俱依卷證資料予以指駁，而為被告甲○○
    上開部分不另為無罪之諭知。經核並無違反經驗及論理等證
    據法則，檢察官上訴意旨僅泛稱：原判決為被告甲○○上開
    部分不另為無罪之諭知，亦有未恰云云，並未具體指摘原判
    決該部分有如何採證、認事、用法等違反經驗法則之不當或
    違法，而足以影響判決本旨，自難認有理由。
  (三)按關於刑之量定，係實體法上賦予法院得為自由裁量之事項
    ，倘其未有逾越法律所規定之範圍，或濫用其權限，即不得
    任意指摘為違法（最高法院75年度台上字第7033號判例意旨
    參照）。且在同一犯罪事實與情節，如別無其他加重或減輕
    之原因，下級審量定之刑，亦無過重或失輕之不當情形，則
    上級審法院對下級審法院之職權行使，原則上應予尊重（最
    高法院85年度台上字第2446號判決意旨參照）。查原審已斟
    酌被告甲○○不思以正途賺取金錢，而與徐偉樟共犯本件竊
    盜犯行，造成被害人之財物損失，並影響社會治安及秩序，
    犯後猶否認犯行，未見悔意，惟念其擔任把風工作，與下手
    行竊之共犯徐偉樟相較，罪責較輕，暨犯罪手段、動機、目
    的及被告生活狀況等一切情狀，量處如上開所示之刑，並諭
    知易科罰金之折算標準。本院認原審已就刑法第57條揭示之
    各種量刑條件妥為斟酌，難謂有何違法失當之處。是檢察官
    上訴，指摘原審量刑過輕，請求撤銷原審判決，亦為無理由
    ，應予駁回。
四、據上論斷，應依刑事訴訟法第368 條、第373 條，判決如主
    文。
本案經檢察官孫小玲到庭執行職務。
中    華    民    國    97    年    12    月    26    日
                  刑事第九庭    審判長法  官  莊秋桃
                                      法  官  謝宏宗
                                      法  官  裕斗
以上正本證明與原本無異。
不得上訴。
中    華    民    國    97    年    12    月    26    日
                                      書記官  吳華榮


司法院資訊處製作；財團法人民間司法改革基金會備份。
